臺灣士林地方法院刑事判決
111年度審訴字第644號
公  訴  人  臺灣士林地方檢察署檢察官
被      告  鍾閔承



選任辯護人  梁燕妮律師（法扶律師）
上列被告因搶奪案件，經檢察官提起公訴（111年度偵字第14251
號），被告於本院準備程序時就被訴事實為有罪陳述，經本院合
議庭裁定由受命法官獨任改行簡式審判程序審理，並判決如下：
    主  文
鍾閔承犯搶奪罪，處有期徒刑陸月，如易科罰金，以新臺幣壹仟
元折算壹日。緩刑貳年。
    事實及理由
一、本案被告鍾閔承所犯者為死刑、無期徒刑、最輕本刑為3年
    以上有期徒刑以外之罪，且非高等法院管轄之第一審案件，
    而被告於本院準備程序時就被訴事實為有罪之陳述，經告知
    簡式審判程序之旨，並聽取被告及檢察官之意見後，本院裁
    定改行簡式審判程序。又依刑事訴訟法第273條之2、同法第
    159條第2項之規定，簡式審判程序不適用傳聞法則有關限制
    證據能力之相關規定，合先敘明。
二、本件犯罪事實及證據，除補充被告於本院之自白外，其餘均
    引用起訴書之記載（如附件）。
三、論罪科刑
　㈠按刑法之搶奪罪，乃以不法之腕力，乘人不及抗拒之際，公
    然掠取其財物為成立要件。又刑法第346條第1項恐嚇取財罪
    之成立，須以意圖為自己或第3人不法之所有，以恐嚇使人
    將本人或第3人之物交付為構成要件，苟被害人並非自行交
    付財物亦非默許行為人取其財物，而係由行為人施強暴脅迫
    手段強行奪取財物者，即與恐嚇取財罪之構成要件不符，而
    應依被害人是否達於不能抗拒之程度，論以搶奪罪或強盜等
    罪（最高法院84年度台上字第1790號、90年度台上字第4074
    號判決意旨參照）。查本案被告動手搶奪告訴人闕士皓斜肩
    包及機車上之UBER外送箱時，告訴人當時係可以抵抗避免被
    告之攻擊，但因斯時跨坐在機車上，且車身向左倒，而外送
    箱則置放在其身後，故遭被告搶走等情，業據告訴人於警詢
    時證述明確，故核被告所為，係犯刑法第325條第1項之搶奪
    罪。　　
　㈡又起訴書雖認被告前因施用毒品案件，經本院以105年度審訴
    字第674號判決判處有期徒刑6月、4月，定應執行有期徒刑9
    月（起訴書誤載為10月）確定，於民國106年3月29日執行完
    畢，5年內故意再犯本件有期徒刑以上之罪，為累犯，應依
    累犯規定加重其刑云云，惟查被告本案犯罪時間為111年6月
    25日，距離上開執行完畢日已逾5年，故不構成累犯。
　㈢爰審酌被告有上開因施用毒品遭法院判刑並執行之前科素行
    ，有臺灣高等法院被告前案紀錄表可佐，其因患有思覺失調
    症（有診斷證明書在卷足參），自我控制能力欠佳，致犯下
    本案，其犯罪之動機、手段、所生之危害，告訴人遭搶物品
    之價值不高，業已發還，及其事後坦承犯行，並與告訴人達
    成和解，已賠償告訴人新臺幣2萬元（有刑事和解書可稽）
    之犯後態度，暨自陳國中肄業之智識程度、未婚、無業之家
    庭生活及經濟狀況等一切情狀，量處如主文所示之刑，並諭
    知易科罰金之折算標準，以示懲儆。
　㈣末查，被告前因施用毒品案件，經本院以105年度審訴字第67
    4號判決判處有期徒刑6月、4月，定應執行有期徒刑9月確定
    ，於106年3月29日易科罰金執行完畢，其於5年內未曾因故
    意犯罪受有期徒刑以上刑之宣告，有上開前案紀錄表可考，
    其犯後坦承犯行，並已與告訴人達成和解，賠償2萬元，告
    訴人表示不願追究等情，有刑事和解書足憑，可徵其犯後確
    有悔意，且已盡力彌補告訴人，本院認其經本案偵審程序及
    科刑教訓，當知警惕，上開所宣告之刑以暫不執行為適當，
    爰依刑法第74條第1項第2款規定，宣告緩刑2年，以啟自新
    。　
四、依刑事訴訟法第273條之1第1項、第299條第1項前段、第310
    條之2、第454條第1項，判決如主文。
五、如不服本判決，得自判決書送達後20日內，具狀向本院提起
    上訴。
本案經檢察官王啟旭提起公訴，檢察官郭季青到庭執行職務。
中　　華　　民　　國　　111 　年　　12　　月　　  7 　日
                  刑事第十一庭法  官  李世華
以上正本證明與原本無異。
如不服本判決應於收受判決後20日內向本院提出上訴書狀，並應
敘述具體理由；其未敘述上訴之理由者，應於上訴期間屆滿後20
日內向本院補提理由書（均須按他造當事人之人數附繕本），切
勿逕送上級法院。因疫情而遲誤不變期間，得向法院聲請回復原
狀。
                              書記官  吳琛琛　　　　　　
中　　華　　民　　國　　111 　年　　12　　月　　8 　　日
附錄本案論罪科刑法條全文：
中華民國刑法第325條第1項
附件：
臺灣士林地方檢察署檢察官起訴書
                                    111年度偵字第14251號
　　被　　　告　鍾閔承　男　53歲（民國00年00月0日生）　　　　　　　　　　　　住○○市○○區○○路0段000巷0弄0　　　　　　　　　　　　號4樓　　　　　　　　　　　　國民身分證統一編號：Z000000000號
　　選任辯護人　梁燕妮律師
上列被告因搶奪案件，業經偵查終結，認應提起公訴，茲將犯罪
事實及證據並所犯法條分敘如下：
　　　　犯罪事實
一、鍾閔承前因施用毒品案件，經臺灣士林地方法院以105年度
    審訴字第674號判決，判處有期徒刑6月、4月，應執行有期
    徒刑10月確定，於民國106年3月29日執行完畢。鍾閔承未能
    悔悟，意圖為自己不法之所有，於111年6月25日1時51分許
    ，在臺北市○○區○○路0段000巷0弄0號前，見闕士皓騎乘機車
    經過，上前推倒及徒手毆打闕士皓，闕士皓不及防備，鍾閔
    承取走闕士皓之斜肩包、外送箱（內有耳機1副）而為搶奪
    行為，之後返回臺北市○○區○○路0段000巷0弄0號4樓住家。
    嗣經闕士皓報警，員警於同日8時30分許，在鍾閔承上開住
    家扣得斜肩包、外送箱、耳機1副。
二、案經闕士皓訴由臺北市政府警察局南港分局報告偵辦。
　　　　證據並所犯法條
一、證據清單與待證事實
編號 證據名稱 待證事實 1 被告鍾閔承供述，證人闕士皓、張敏中、鍾玉葉證詞。 全部犯罪事實。 2 贓物認領保管單1紙，搜索照片4張。 員警在被告上開住家扣得證人闕士皓之斜肩包、外送箱、耳機1副。 3 監視器錄影光碟1片及翻拍照片9張，現場蒐證照片4張。 全部犯罪事實。 4 證人闕士皓之驗傷診斷證明書影本1紙、傷處照片3張。 被告於上開時地攻擊證人闕士皓，致受有左手肘及右無名指擦傷之傷害。 
二、核被告鍾閔承所為，係犯刑法第325條第1項搶奪罪嫌。被告
    曾受有期徒刑之執行完畢（有本署刑案資料查註紀錄表可參
    ）後，5年內再犯本件有期徒刑以上之罪，為累犯，請參照
    司法院大法官解釋釋字第775號解釋意旨及刑法第47條第1項
    之規定，審酌依累犯之規定加重其刑。
三、依刑事訴訟法第251條第1項提起公訴。
　　此　　致
臺灣士林地方法院
中　　華　　民　　國　 111　　年　　7 　　月　　10　　日
                                        檢察官  王啟旭
本件正本證明與原本無異
中　　華　　民　　國　 111　　年　　8 　　月　　4 　　日
                                        書記官　陳星綱